【裁判字號】    92,交易,117
【裁判日期】    921202
【裁判案由】    過失傷害等
【裁判全文】
臺灣屏東地方法院刑事判決                        九十二年度交易字第一一七號
    公  訴  人  臺灣屏東地方法院檢察署檢察官
    被      告  甲○○
右列被告因過失傷害等案件，經檢察官聲請以簡易判決處刑（九十二年度偵字第二四
六五號），因本院認為不宜以簡易判決處刑，改依通常程序審理（九十二年度交簡字
第一六二號），判決如左：
    主  文
甲○○服用酒類，不能安全駕駛動力交通工具而駕駛，處有期徒刑肆月，如易科罰金
，以佰元折算壹日。又因過失傷害人，處有期徒刑月，如易科罰金以佰元折算
壹日。應執行有期徒刑陸月，如易科罰金，以佰元折算壹日。
    事  實
一、甲○○明知酒精對人體中樞神經有抑制作用，酒後駕車極易因身體協調功能降低
    、對突發狀況之反應能力減緩而發生危險，竟於民國九十二年一月二十八日晚間
    八時至十時許，與朋友一起在其經營之水果攤處喝酒後，仍駕駛車牌號碼ＶＹ─
    二五一三號自小貨車行駛於道路，嗣於同日晚間十一時許，沿屏東縣枋寮鄉○○
    路，由西向東，行經該路與省道臺一線四三五公里交匯之路口時，其原應注意汽
    車行駛至交岔路口，支線道車應暫停讓幹線道車先行，且依當時情形並無不能注
    意之情事，竟疏未注意，而未讓幹線道車先行，適有乙○○駕駛車牌號碼八Ｍ─
    八六六二號自用小客車，由南向北，沿臺一線公路行駛至上址，亦疏未減速注意
    車前狀況，致兩車發生強力碰撞，乙○○所駕自用小客車左側車身遭甲○○所駕
    駛上開自小貨車撞擊，旋失控衝撞陳文賢停放在臺一線北向機車道上，車牌號碼
    三Ｓ─一三四○號自小客貨車後車身，乙○○因而受有頭部外傷、左肩鈍傷等傷
    害。事後甲○○仍留在現場，並於員警到場處理時，主動自承肇事而接受調查。
    嗣員警立即將甲○○送醫並抽血鑑驗，測得其血液中酒精濃度達每百毫升二五四
    毫克（ｍｇ／ｄＬ），換算呼氣中所含酒精濃度約每公升一．二七毫克（ｍｇ／
    Ｌ）以上，顯已達不能安全駕駛動力交通工具之程度。
二、案經乙○○訴由屏東縣警察局枋寮分局報告臺灣屏東地方法院檢察署檢察官偵查
    起訴。
    理  由
一、訊據被告甲○○對其前揭犯罪事實，均自白不諱，核與告訴人乙○○、證人陳文
    賢於警訊中之指述相符，並有道路交通事故調查報告表一份、枋寮醫院毒物濃度
    測定值一紙、刑法第一百八十五條之三案件測試觀察紀錄表一張、現場照片十四
    幀在卷可稽，其上開自白堪認與事實相符。
  (一)按酒精對人體所生影響，於呼氣中酒精濃度達每公升０．二五毫克時，即已輕微
    中毒，而有輕度協調功能降低，是依道路交通安全規則第一百十四條第二款規定
    ，汽車駕駛人飲酒後，呼氣中所含酒精濃度逾每公升０．二五毫克者，即不得駕
    車；若進而其濃度達每公升０．五五毫克以上者，肇事率將十倍於一般正常人，
    此觀法務部八十八年十月一日法檢字第００三六四一號函附研究報告意旨自明
    。本件被告甲○○前揭測得血液中酒精濃度達每百毫升二五四毫克（ｍｇ／ｄＬ
    ），換算呼氣中所含酒精濃度約每公升一．二七毫克（ｍｇ／Ｌ）以上，已逾上
    述標準甚高，而依員警於事發後當場觀察結果，亦發現其有語無倫次、含糊不清
    、多話等現象，足徵其身體功能已明顯受體內酒精作用影響，達到不能安全駕駛
    動力交通工具之程度。
  (二)按車輛行至無號誌或號誌故障而無交通警察指揮之交岔路口，支線道車應暫停讓
    幹線道車先行，此觀道路交通安全規則第一百零二條第一項第二款前段規定意旨
    自明。此為被告甲○○身為汽車駕駛人所應知悉並注意者，而依當時情形為晴天
    夜晚，現場為有照明之省道路段，路面鋪設柏油，維護狀況良好，無施工、障礙
    或其他不能注意情事，有道路交通事故調查報告表在卷可憑，被告甲○○竟仍疏
    於注意，未讓幹道車先行而貿然穿越路口，以致本件事故之發生，其行為顯有過
    失，卷附高屏澎區行車事故鑑定委員會鑑定意見同此意旨，亦堪佐參。又告訴人
    乙○○因本件事故而受有頭部外傷、左肩鈍傷之傷害，有驗傷診斷證明一紙附卷
    可參，則被告甲○○前揭過失行為與告訴人乙○○受傷之結果間，顯有相當因果
    關係，堪予認定。是本件被告犯罪事證已臻明確，應依法論科。
二、按汽車係以汽油內燃機為動力驅動之車輛，為刑法第一百八十五條之三所規定之
    動力交通工具。核被告甲○○所為，係犯刑法第一百八十五條之三服用酒類不能
    安全駕駛動力交通工具而駕駛之公共危險罪，及同法第二百八十四條第一項之過
    失傷害罪。被告甲○○因酒醉駕車肇事致人受傷，應依道路交通管理處罰條例第
    八十六條第一項規定，加重其刑至二分之一。又被告甲○○於右揭時地肇事後，
    仍留在現場，並於員警到場處理時，主動自承犯行而接受調查，應依刑法第六十
    二條自首之規定，減輕其刑，並依法先加重後減輕之。被告甲○○所犯上述二罪
    間，犯意各別，犯罪構成要件互異，應分論併罰。爰審酌被告甲○○之年齡、品
    行、智識能力、造成上開事故之過失程度、犯公共危險罪時，體內酒精濃度之數
    值、對於法益侵害之程度，及其犯罪後態度等一切情狀，各量處如主文所示之刑
    ，諭知易科罰金之折算標準，並定其應執行之刑，以示儆懲。
三、本件被告甲○○所犯為死刑、無期徒刑、最輕本刑三年以上有期徒刑及高等法院
    管轄第一審案件以外之罪，並經被告於準備程序進行中，就前揭被訴事實為有罪
    之陳述，經依法裁定行簡式程序，爰不依通常程序審判之，附此敘明。
據上論斷，應依刑事訴訟法第二百九十九條第一項、第二百七十三條之一第一項，道
路交通管理處罰條例第八十六條第一項，刑法第十一條、第一百八十五條之三、第二
百八十四條第一項、第六十二條、第四十一條第一項前段、第五十一條第五款，罰金
罰鍰提高標準條例第一條前段、第二條，判決如主文。
本案經檢察官蔡榮龍到庭執行職務
中      華      民      國    九十二    年    十  二    月      二      日
                                    臺灣屏東地方法院刑事第四庭
                                        法  官  陳松檀
右正本證明與原本無異。
如不服本判決應於收受本判決後送達後十日內向本院提出上訴書狀，其未敘述上訴理
由者，並得於提起上訴後十日內向本院補提理由書狀（均須按他造當事人之人數附繕
本 ）「切勿逕送上級法院」
                                        書記官  張儷薾
中      華      民      國    九十二    年    十  二    月      二      日
附錄本判決論罪之法條：
中華民國刑法第一百八十五條之三
服用毒品、麻醉藥品、酒類或其他相類之物，不能安全駕駛動力交通工具而駕駛者，
處一年以下有期徒刑、拘役或三萬元以下罰金。
中華民國刑法第二百八十四條
因過失傷害人者，處六月以下有期徒刑、拘役或五百元以下罰金，致重傷者，處一年
以下有期徒刑、拘役或五百元以下罰金。
從事業務之人，因業務上之過失傷害人者，處一年以下有期徒刑、拘役或一千元以下
罰金，致重傷者，處三年以下有期徒刑、拘役或二千元以下罰金。


司法院資訊處製作；財團法人民間司法改革基金會備份。
